【裁判字號】    98,抗,278
【裁判日期】    981125
【裁判案由】    選任臨時管理人
【裁判全文】
臺灣臺中地方法院民事裁定               98年度抗字第278號
抗  告  人  甲○○
相  對  人  天才實業開發股份有限公司
法定代理人  乙○○
上列抗告人因相對人天才實業開發股份有限公司選任臨時管理人
事件，對於中華民國98年9月30日本院98年度聲字第516號裁定
提起抗告，裁定如下：
    主  文
抗告駁回。
抗告程序費用新台幣壹仟元由抗告人負擔。
    理  由
一本件抗告意旨略以：抗告人係相對人公司股東，  鈞院依聲請
  人財園投資有限公司聲請指派乙○○為臨時管理人。惟查，本
  件相對人之董事解任，係因相對人之股東間發生股權糾紛，以
  致遲未依法改選所致。而乙○○乃人頭股東，並未持有股權，
  且乙○○立場偏頗，乙○○不具公司經營經驗，不克擔任公司
  臨時管理人。且抗告人為相對人公司股東，而原審法院並未徵
  詢或通知抗告人陳述意見，因此，原審裁定顯將產生另一糾紛
  ，求予廢棄原審裁定，另指派獨立公正之律師或會計師等專業
  人士擔任臨時管理人，以息糾紛。
二按公司法第195條第2項規定，「董事任期屆滿而不及改選時，
  延長其執行職務至改選董事就任時為止。但主管機關得依職權
  限期令公司改選，屆期仍不改選者，自限期屆滿時，當然解任
  。」經查，相對人公司董事、監察人任期業於民國（下同）97
  年10月10日屆滿，經濟部曾於98年7月8日函請相對人於98年9
  月5日前改選完成，並依法辦理改選董事、監察人變更登記，
  逾期未辦理，董事、監察人職務即當然解任。茲相對人逾期未
  改選，其全體董事、監察人即當然解任，此有相對人公司變更
  登記表可稽。公司法第202條規定，公司業務之執行，均應由
  董事會決議行之。同法第218條第1項亦規定，監察人應監督公
  司業務之執行，並有檢查公司財務狀況之權。依前述，相對人
  全體董事、監察人既當然解任，不能行使其職權，公司業務勢
  必無法運作，公司自有受損害之虞。公司法第208條之1第1項
  規定，「董事會不為或不能行使職權，致公司有受損害之虞時
  ，法院因利害關係人或檢察官之聲請，得選任一人以上之臨時
  管理人，代行董事長及董事會之職權。但不得為不利於公司之
  行為。」財園投資有限公司為相對人公司股東，為利害關人，
  其向本院聲請選任相對人臨時管理人，揆諸前揭法條規定，並
  無不合。查乙○○為相對人公司股東，任相對人公司董事長達
  十餘年，此有相對人公司變更登記表、股東名簿可按，董事長
  係由董事互選，對公司業務瞭若指掌，原審選任乙○○當相對
  人公司臨時管理人，應堪勝任。公司法第171條規定，股東會
  由董事會召集之。公司法第192條第1項及第216條第1項規定，
  董事及監察人由股東會選任。茲相對人公司當務之急，即應由
  臨時管理人代行董事長及董事會職權召開股東臨時會，選任董
  事及監察人，以行使其職權，使公司業務能正常運作，免公司
  及股東權益受損。如法院選任之公司臨時管理人有何不利於公
  司之行為，抗告人既為相對人公司股東，即可向法院聲請解任
  該臨時管理人，非無救濟之途。至於抗告人所提股東間之股權
  糾紛，與本案無關，不予審究，併此敘明。
三據上論結，本件抗告為無理由，爰裁定如主文。
中    華    民    國    98    年    11    月    25    日
                民事第二庭      審判長法  官  王  銘
                                      法  官  陳秋月
                                      法  官  周靜秀
正本係照原本作成。
不得再抗告。
中    華    民    國    98    年    11    月    30    日
                                      書記官


司法院資訊處製作；財團法人民間司法改革基金會備份。
